【裁判字號】    89,上易,155
【裁判日期】    890531
【裁判案由】    動產擔保交易法
【裁判全文】
臺灣高等法院高雄分院刑事判決                    八十九年度上易字第一五五號
    上訴人
    即被告  甲○○
右上訴人因違反動產擔保交易法案件，不服臺灣屏東地方法院八十八年度易緝字第五
八號中華民國八十八年十二月七日第一審判決起訴案號：臺灣屏東地方法院檢察署八
十八年度偵字第六五八號；併辦案號：八十八年度偵字第三五一０號），提起上訴，
本院判決如左：
    主    文
上訴駁回。
    事    實
一、本案經本院審理結果，認第一審判決認事用法及量刑均無不當，應予維持，並引
    用第一審判決之事實、證據及理由（如附件）。惟第一審判決漏未明併辦部分
    與起訴事實有連續犯關係，為裁判上一罪，自得併案審理，特予補正）。
二、被告未提出任何理由具狀空言上訴，為無理由，應予駁回。
三、被告經合法傳喚，無正當理由不到庭，爰不待其陳述逕行判決。
據上論斷，應依刑事訴訟法第三百六十八條、第三百七十一條、第三百七十三條，判
決如主文。
本案經檢察官郭振昌到庭執行職務。
中    華    民    國     八十九     年       五       月     三十  一   日
                              臺灣高等法院高雄分院刑事第二庭
                                  審判長法官  曾永宗
                                        法官  曾玉英
                                        法官  邱永貴
右正本證明與原本無異。
不得上訴。
                                      書記官  鄭靜芳
中    華    民    國     八十九     年       六       月      一        日
附錄本判決論罪之法條：
動產擔保交易法第三十八條
動產擔保交易之債務人，意圖不法之利益，將標的物遷移、出賣、出質、移轉、抵押
或為其他處分，致生損害於債權人者，處三年以下有期徒刑、拘役或科或併科六千元
以下之罰金。
                                                                        Ｆ
附件：
臺灣屏東地方法院刑事判決                          八十八年度易緝字第五八號
    公  訴  人  臺灣屏東地方法院檢察署檢察官
    被      告  甲○○  女二十六歲（民國○○○年○月○日生）
                        住屏東市負責巷五四號
           居屏東市○○路一三巷四弄二九號
                        身分證統一編號：Ｔ二二三七一五五四號
右列被告因違反動產擔保交易法案件，經檢察官提起公訴（八十八年度偵字第六五八
號），及併案辦理（八十八年度偵字第三五一號），本院判決如左：
    主  文
甲○○連續動產擔保交易之債務人，意圖不法之利益，將標的物遷移，致生損害於債
權人，處有期徒刑伍月，如易科罰金以佰元折算壹日。
    事  實
一、甲○○於民國八十七年二月五日，在高雄市○○○路八十號十樓之四，依動產擔
    保交易法所規定之附條件買賣方式，向裕融企業股份有限公司高雄分公司購買雷
    諾牌車號：Ｓ八─０六一０自小客車乙輛，雙方約定總價新台幣（下同）四十五
    萬零三百四十元，頭期款付十一萬五千元，餘款以每月為一期，每期給付九千三
    百十五元，計分三十六期付清，並向屏東監理站辦理動產擔保交易登記，約定屏
    東縣屏東市負責巷五十四號即甲○○住處為放置車輛所在地，在價金未付清之前
    ，標的物所有權仍屬於出賣人所有，買受人僅得依約占有使用，不得任意遷移或
    為其他處分。詎甲○○為動產擔保交易之債務人，只付七期，自第八期（八十七
    年十月五日）起，即拒不繳交餘款二十五萬元，並自不詳時間起意圖不法之利益
    將上開車輛自上址遷移，致生損害於裕融企業股份有限公司；復於民國八十七年
    三月十三日，在屏東縣東港鎮聲寶股份有限公司東港店，以動產擔保交易附條件
    買賣之方式，向該公司購買二十九吋彩色電視機及放影機各一台，總價共計四萬
    八千七百元，頭期款一千八百五十元，餘款分二十四期、十三期給付，每月一期
    ，每期分別付款一千五百五十元、八百五十元，並約定未付清全部價款以前，該
    彩色電視機及放影機應放置在屏東市○○路六五號之三之地點，乃甲○○為動產
    擔保交易之債務人，對前開標的物僅得占有使用，不得任意遷移、出賣、出借，
    移轉質押或為其他處分，竟基於前揭意圖為自己不法之利益之概括犯意，僅付款
    八期，尚欠二萬九千零五十元，即拒不付款，並將該彩色電視機及放影機遷移他
    去，致聲寶股份有限公司追索無著受有損害。
二、案經裕融企業股份有限公司及聲寶股份有限公司分別訴請臺灣屏東地方法院院檢
    察署檢察官偵查起訴及併案辦理，甲○○於審理中逃匿，於本院通緝後，經警緝
    獲歸案。
    理  由
一、右揭事實，業據被告甲○○坦承不諱，並經告訴人裕融企業股份有限公司之代理
    人徐善可、賴志豐及聲寶股份有限公司代理人郭國賓指訴綦詳；此外，並有附條
    件買賣契約書及動產擔保交易附條件買賣登記申請書各一紙（均影本）及附條件
    買賣契約書二紙在卷足資結證，罪證明確，被告犯行洵堪認定。
二、核被告所為係犯動產擔保交易法第三十八條之罪，核被告所為數行為，時間緊接
    ，所犯罪名相同，顯係出於概括之犯意為，為連續犯，爰依刑法第五十六條之規
    定以一罪論，並加重其刑。爰審酌被告爰審酌被告犯罪之動機、目的、手段，犯
    罪時所受之刺激及其品性、生活狀況、智識程度、犯罪所生之損害，及犯罪後態
    度等一切情狀，量處如主文所示之刑，並諭知易科罰金之折算標準。
據上論斷，應依刑事訴訟法第二百九十九條第一項前段、動產擔保交易法第三十八條
、刑法第十一條前段、第五十六條、第四十一條、罰金罰鍰提高標準條例第一條前段
、第二條，判決如主文。
本案經檢察官蔡孟利到庭執行職務。
中      華      民      國      八十八      年     十二    月    七    日
                                      臺灣屏東地方法院刑事第一庭
                                                法   官    羅心芳
右正本證明與原本無異。
對於本判決如有不服應於收受送達後十日內向本院提出上訴書狀上訴於台灣高等法院
高雄分院並按他造當事人之人數附具繕本。
                                                 書記官    張福山
中      華      民      國      八十八      年    十二    月    七    日
附錄法條：
動產擔保交易法第三十八條：動產擔保交易之債務人，意圖不法之利益，將標的物遷
移、出賣、出質、移轉、抵押或為其他處分，致生損害於債權人者，處三年以下有期
徒刑、拘役或科或併科六千元以下之罰金。


司法院資訊處製作；財團法人民間司法改革基金會備份。
